臺灣高雄地方法院刑事判決
111年度簡上字第42號
上  訴  人  
即  被  告  黃怡靜


選任辯護人  梁志偉律師
上列上訴人即被告因毒品危害防制條例案件，不服本院中華民國
111年1月7日110年度簡字第3829號第一審刑事簡易判決（聲請簡
易判決處刑案號：110年度偵字第5765號），提起上訴，本院管
轄之第二審合議庭判決如下：
    主  文
原判決撤銷。
黃怡靜持有第二級毒品罪，累犯，處拘役拾伍日，如易科罰金，
以新臺幣壹仟元折算壹日。扣案之第二級毒品甲基安非他命壹包
（含包裝袋壹只，檢驗後淨重為零點壹公克），沒收銷燬。
    犯罪事實
一、黃怡靜明知甲基安非他命為毒品危害防制條例第2條第2項第
    2款規定之第二級毒品，不得非法持有，竟基於持有第二級
    毒品甲基安非他命之犯意，於民國109年9月29日16時前某時
    許，在不詳地點，自不詳之成年人處，無償取得第二級毒品
    甲基安非他命1包。嗣於109年9月29日16時許，在上開住處
    ，因黃怡靜思覺失調症發作經強制就醫後，家人整理物品時
    發現疑似毒品而報警，經警據報前往上開住處，並在房間桌
    上扣得尚未施用之第二級毒品甲基安非他命1小包（檢驗後
    淨重0.1公克）、吸管2支及玻璃球吸食器1個，始悉上情。
二、案經高雄市政府警察局小港分局（下稱小港分局）報告臺灣
    高雄地方檢察署（下稱高雄地檢署）檢察官偵查後聲請簡易
    判決處刑。
　　理    由
壹、證據能力：
    本判決下開所引用具有傳聞證據性質之證據資料，經檢察官
    、上訴人即被告黃怡靜（下稱被告）及其辯護人於本院行準
    備程序時，均表示同意有證據能力（見本院111年度簡上字
    第42號卷【下稱簡上卷】第60頁），本院審酌該等證據作成
    之情況，既無違法取得情事，復無證明力明顯過低等情形，
    認以之作為證據應屬適當，依刑事訴訟法第159條之5第1項
    規定，均有證據能力。又本判決後述所引用之非供述證據部
    分，與本案均有關聯性，且查無違反法定程序取得之情，依
    刑事訴訟法第158條之4規定反面解釋，亦具證據能力。
貳、實體部分：
一、認定犯罪事實之證據及理由：
　㈠上開犯罪事實，業據被告於本院審理時坦承不諱（見簡上卷
    第92至93頁），核與證人黃鈺淳於警詢時證述情節大致相符
    （見小港分局高市警港分偵字第11070033300號卷【下稱警
    卷】第7至8頁），並有小港分局扣押筆錄暨扣押物品目錄表
    （見警卷第10至14頁）、現場照片（見警卷第20至22頁）等
    在卷可稽，及白色結晶1包扣案為憑（見本院110年度簡字第
    3829號卷第13頁）。而該白色結晶1包經送高雄市立凱旋醫
    院鑑定，結果含第二級毒品甲基安非他命成分（檢驗前淨重
    0.11公克、檢驗後淨重0.1公克）乙節，有該院110年10月27
    日高市凱醫驗字第70014號濫用藥物成品檢驗鑑定書（見高
    雄地檢署110年度偵字第5765號卷【下稱偵卷】第65頁）在
    卷可稽，足認被告上開自白與事實相符，並有證據補強，自
    堪採為認定犯罪事實之依據。
  ㈡聲請簡易判決處刑意旨雖認為被告係於109年9月29日12時許
    ，在其位在高雄市○○區○○街00號4樓住處，自真實姓名年籍
    不詳、綽號「青阿」之成年男子處，無償取得扣案之第二級
    毒品甲基安非他命1包而持有之；惟證人即綽號「青阿」之
    沈明青於本院審理時證稱：伊沒有拿甲基安非他命給被告吸
    食，那個東西那麼貴，伊跟被告沒有很熟，伊怎麼可能拿給
    他，伊也沒有曾經留甲基安非他命在被告房間等語（見簡上
    卷第86至87頁），否認在被告住處扣案之第二級毒品甲基安
    非他命係其提供給被告，卷內亦無其他證據足認被告遭扣案
    之甲基安非他命係自證人沈明青處取得，爰認定被告係於10
    9年9月29日16時許遭查獲前，在不詳地點，自不詳之成年人
    處取得本案扣案之甲基安非他命。
  ㈢從而，本案事證明確，被告犯行堪以認定，應依法論罪科  
　  刑。
二、論罪：
  ㈠核被告所為，係犯毒品危害防制條例第11條第2 項之持有第
    二級毒品罪。
　㈡被告前因施用毒品等案件，經本院分別以104年度簡字第2552
    號判決判處有期徒刑6月確定、104年度審易字第2565號判決
    判處有期徒刑7月確定、104年度審易字第2219號判決判處有
    期徒刑7月確定，上開各罪嗣經本院以105年度聲字第4091號
    裁定合併應執行有期徒刑1年4月確定（下稱第一案）；又因
    家庭暴力防治法、施用毒品、持有毒品等案件，經本院分別
    以105年度簡字第1525號判決判處有期徒刑3月確定、105年
    度簡字第1660號判決判處有期徒刑6月、4月確定、105年度
    審易字第1304號判決判處有期徒刑3月確定，上開各罪嗣經
    本院以105年度聲字第4091號裁定合併應執行有期徒刑1年確
    定（下稱第二案），第一、二案接續執行，於106年9月1日
    縮短刑期假釋（後接續執行拘役120日，於106年12月29日始
    出監行）並付保護管束。惟假釋嗣經撤銷，應執行殘刑7月1
    0日，並於108年4月20日執行完畢出監等情，有臺灣高等法
    院被告前案紀錄表在卷可考，其復於有期徒刑執行完畢後之
    5年內，故意再犯本案有期徒刑以上之罪，為累犯。本院考
    量被告前已因持有、施用第二級毒品等案件入監執行，執行
    完畢後更犯本案持有第二級毒品罪，顯見其並未因上開案件
    徒刑之執行而知所警惕，對刑罰反應力薄弱，非屬司法院釋
    字第775號中所稱「一律加重最低本刑，於不符合刑法第59
    條所定要件之情形下，致生行為人所受之刑罰超過其所應負
    擔罪之個案」，故其所犯毒品危害防制條例第11條第2項持
    有第二級毒品罪，應依刑法第47條第1項規定加重其刑。
三、撤銷原判決之理由：
    被告原以：扣案之甲基安非他命係「青阿」遺留在伊住處，
    並非伊所持有等語，提起上訴，嗣於本院審理中，對本案持
    有第二級毒品犯行坦承不諱，其辯護人則以：被告對於本案
    坦承不諱，且持有之毒品數量甚微，請求從輕量刑等語為被
    告辯護。經查：原審以被告罪證明確，予以論罪科刑，並量
    處被告拘役20日，及諭知易科罰金之折算標準，固非無見。
    惟查：
　㈠原審係依被告之說詞而認定被告遭查獲之第二級毒品甲基安
    非他命係自「青阿」之成年男子處無償取得，然被告係於遭
    查獲前，在不詳地點，自不詳之成年人處取得本案扣案之甲
    基安非他命乙節，業經說明如前，是原審所為事實之認定，
    難謂有當。
　㈡又被告於本院審理中對本案犯行坦承不諱（見簡上卷第92至9
    3頁），原審未及審酌被告已坦承犯行之犯後態度，其量刑
    亦難謂有當。
　㈢準此，辯護人主張原審量刑過重，依上開㈡說明，即屬有理由
    ，且原判決既另有上開說明㈠可議之處，自應由本院予以撤
    銷改判。
四、刑罰裁量：
    爰審酌被告前已因施用、持有毒品而遭判刑，當應知悉國家
    對於查緝毒品之禁令，猶非法持有第二級毒品甲基安非他命
    ，對社會治安產生潛在威脅，實應非難；惟念及被告犯後終
    能坦承犯行，態度尚可，未將所持有之甲基安非他命用以轉
    讓或販賣，所生危害未擴及他人；兼衡被告所持有之甲基安
    非他命數量甚微；另酌以被告除前開構成累犯部分不予重複
    評價外，於本案之前另有竊盜及施用毒品等前科紀錄之素行
    ，有臺灣高等法院被告前案紀錄表在卷可參；暨被告於本院
    審理中自陳大學肄業之智識程度，從事過清潔、美髮業，經
    濟狀況有時候是小康，有時候是清寒，罹患有思覺失調症，
    小孩已可自理之生活狀況（見簡上卷第93頁）等一切情狀，
    量處如主文第2項所示之刑，並諭知易科罰金折算標準。
五、沒收部分：　　
　　扣案之白色結晶1 包（含包裝袋1 只，驗後淨重為0.100 公
    克），經送高雄市立凱旋醫院檢驗，檢驗結果確含第二級毒
    品甲基安非他命成分乙節，有該院110年10月27日高市凱醫
    驗字第70014號濫用藥物成品檢驗鑑定書1份在卷可佐，不問
    屬於犯罪行為人與否，應依毒品危害防制條例第18條第1項
    前段規定，宣告沒收銷燬。而其包裝袋因其內殘留微量毒品
    ，難以析離，爰與所包裝之毒品整體同視，併予沒收銷燬。
    至鑑驗耗損部分之毒品，因已滅失，不另宣告沒收銷燬，附
    此敘明。另扣案之玻璃球吸食器1個、吸管2支，無證據足認
    與被告本案持有第二級毒品犯行有直接關聯，爰不予宣告沒
    收，附此敘明。
六、據上論斷，應依刑事訴訟法第455條之1第1項、第3項、第36
    9條第1項前段、第364條、第299條第1項前段，毒品危害防
    制條例第11條第2項、第18條第1項前段，刑法第11條第1項
    、第47條第1項前段、第41條第1項前段，判決如主文。
本案經檢察官劉穎芳聲請簡易判決處刑，檢察官郭麗娟到庭執行
職務。
中　　華　　民　　國　　111 　年　　6 　　月　　1 　　日
                  刑事第十庭  審判長  法　官  曾鈴媖媖

                                      法  官  蔣文萱

                                      法  官  吳俞玲
以上正本證明與原本無異。
不得上訴。                  
中　　華　　民　　國　　111 　年　　6 　　月　　1 　　日
                                      書記官  陳芳蘭
附錄論罪科刑法條全文：
毒品危害防制條例第11條第2項
持有第二級毒品者，處2年以下有期徒刑、拘役或新臺幣20萬元
以下罰金。